【裁判字號】    90,易,543
【裁判日期】    900430
【裁判案由】    違反就業服務法
【裁判全文】
臺灣台中地方法院刑事判決                            九十年度易字第五四三號
    公  訴  人  台灣台中地方法院檢察署檢察官
    被      告  甲○○
右列被告因違反就業服務法案件，經檢察官提起公訴（八十九年度偵字第一Ｏ六七三
號），本院判決如左：
    主      文
甲○○違反雇主不得聘僱許可失效之外國人之規定，其聘僱人數為一人，處拘役肆拾
日，如易科罰金以佰元折算壹日。
    事      實
一、甲○○於民國八十六年七月二十三日自菲律賓引進菲律賓籍勞工CALLUENG ANA
    BALAO，經行政院勞工委員會以八十六年九月十五日台八十六勞職外字第Ｏ五五
    Ｏ五三三號函核發聘僱許可，從事家庭監護工之工作，聘僱許可期限自八十六年
    七月二十三日起至八十八年七月二十二日止，惟該外籍勞工因違反就業服務法第
    五十四條第一項第二款之規定，經台北市政府警察局松山分局於八十七年五月二
    十四日查獲，經行政院勞工委員會於八十七年六月三十日以台八十七勞職外字第
    Ｏ二六二二八號函，自八十六年七月二十三日起撤銷前開外籍勞工之聘僱許可，
    並限令該外籍勞工應於八十七年八月三日前出境（實際離境日期為八十八年五月
    九日），惟該外籍勞工於八十八年五月三十日重行入境，甲○○並於八十八年六
    月三十日向行政院勞工委員申請展延聘僱該名外籍勞工，經行政院勞工委員於八
    十八年七月十三日函示不予許可並限令該外國勞工離境在案，竟仍以每月新台幣
    （下同）一萬五千餘元之代價，非法聘僱該許可失效之外籍勞工，在台中市○○
    街二一四巷二弄二號住處從事家庭監護工之工作。嗣於八十九年一月二十日下午
    四時三十分許，為警在前揭工作地點查獲。
二、案經台中縣警察局清水分局報請臺灣台中地方法院檢察署檢察官偵查起訴。
    理      由
一、訊據被告甲○○固坦承所聘用上開外籍勞工於右揭時、地為警查獲之事實不諱，
    惟矢口否認有違反就業服務法之犯行，辯稱：其沒有接到勞委會撤銷聘僱許可及
    不准展延並限令該外籍勞工離境之通知，且其委託之仲介公司也未對其告知，其
    不知道該外籍勞工之聘僱許可已經失效云云。然查：
(一)、被告係於八十六年七月二十三日自菲律賓引進菲律賓籍勞工CALLUENG ANA BALAO
    ，經行政院勞工委員會以八十六年九月十五日台八十六勞職外字第Ｏ五五Ｏ五三
    三號函核發聘僱許可，聘僱許可期限自八十六年七月二十三日起至八十八年七月
    二十二日止，惟該外籍勞工因違反就業服務法第五十四條第一項第二款之規定，
    經行政院勞工委員會於八十七年六月三十日以台八十七勞職外字第Ｏ二六二二八
    號函，自八十六年七月二十三日起撤銷前開外籍勞工之聘僱許可，並限令該外籍
    勞工應於八十七年八月三日前出境等情，有行政院勞工委員會職業訓練局八十九
    年九月二十日八十九職外字第七二二一六八號函附於偵查卷可稽。上開撤銷聘僱
    許可之函件，經送達被告位於台北市○○路五二六號二樓處所雖遭退回，惟已由
    被告所委託富達開發有限公司職員萬久芳於八十七年七月二十一日代理領回，亦
    有被告出具之委託書影本一份、在職證明書影本一份及代領函件抄件影本一份附
    於偵查卷可按。又依偵查卷所附之居留外僑作業外勞詳細資料影本所示，該菲律
    賓籍勞工CALLUENG ANA BALAO係於八十八年五月九日離台，復於八十八年五月三
    十日重行入境台灣，重入境期限至八十八年六月四日，倘若該外籍勞工之聘僱許
    可未被撤銷，即應無在其聘僱許可期限內（八十八年七月二十二日）卻限制重入
    境之期限，是被告在辦理該外籍勞工重入境之初，應已明瞭該外籍勞工之聘僱許
    可業經撤銷，允無疑義。
(二)、被告於八十八年六月三十日申請上開外籍勞工之展延聘僱，惟經行政院勞工委員
    會以八十八年七月十三日台八十八勞職外字第Ｏ五Ｏ二四Ｏ六號函不予許可並限
    令外國人離境在案，該函並於八十八年七月十五日寄至被告之「台北市○○區○
    ○街八十六巷四號五樓」處，且被告於八十九年七月二十六日申退保證金時，亦
    曾檢附該件正本等情，亦有行攻院勞工委員會八十九年八月二十五日八十九職外
    字第七二一八五九號、八十九年十一月二十二日八十九職外字第Ｏ四六二Ｏ二號
    函附於偵查卷可參。顯然被告亦已知悉其申請上開外籍勞工之展延聘僱，並未經
    行政院勞工委員會許可，亦無庸疑。
(三)、綜上所述，被告明知其聘僱菲律賓籍勞工CALLUENG ANA BALAO之許可業已失效，
    且其所申請之展延聘僱案件，亦未經行政院勞工委員會許可，竟仍聘僱該外籍勞
    工，足見有犯罪之故意甚明。被告之所辯無非卸飾之詞，不足採信，事證明確，
    其犯行洵堪認定。
二、按雇主不得聘僱許可失效之外國人，就業服務法第五十三條第一款定有明文。被
    告聘僱許可失效之菲律賓籍勞工工作，其僱用人數為一人，核其所為係犯就業服
    務法第五十八條第一項前段之罪。爰審酌被告犯罪之動機、目的、手段、其品性
    及智識程度、就業服務法係行政技術法規，違反者係屬行政犯，可非難性遠低於
    刑事犯，犯罪所生之危害尚非重大、及被告犯罪後之態度等一切情狀，量處如主
    文所示之刑，並諭知易科罰金之折算標準。
據上論斷，應依刑事訴訟法第二百九十九條第一項前段、就業服務法第五十八條第一
項、刑法第十一條前段、第四十一條第一項前段、罰金罰鍰提高標準條例第二條，判
決如主文。
中      華      民      國      九十      年      四    月      三十    日
                                   臺灣台中地方法院刑事第七庭
                                       法  官  簡源希
如不服本判決，應於判決送達後十日內向本院提出上訴狀，上訴於臺灣高等法院臺中
分院( 須附繕本 )。
                                        書記官
中    華    民    國      九十      年          五      月     一       日
附錄論罪科刑法條：
就業服務法第五十三條：雇主不得有左列行為︰
        第一款：聘僱或留用未經許可或許可失效之外國人。
就業服務法第五十八條：違反第五十三條第一款、第二款或第三款規定，其聘僱或留
  用人數為一人者，處六月以下有期徒刑、拘役或科或併科新台幣九萬元以下罰金；
  其聘僱或留用人數為二人以上者，處三年以下有期徒刑、拘役或科或併科新台幣三
  十萬元以下罰金。


司法院資訊處製作；財團法人民間司法改革基金會備份。
